【裁判字號】    99,台抗,220
【裁判日期】    990311
【裁判案由】    違反毒品危害防制條例聲請具保停止羈押
【裁判全文】
最高法院刑事裁定              九十九年度台抗字第二二０號
抗  告  人  曾俊喬
上列抗告人因違反毒品危害防制條例案件，不服台灣高等法院高
雄分院中華民國九十九年一月八日駁回聲請具保停止羈押之裁定
（九十九年度聲字第八號），提起抗告，本院裁定如下：
    主  文
抗告駁回。
    理   由
一、抗告人曾俊喬因涉犯毒品危害防制條例第四條第二項、第三
項之販賣第二、三級毒品罪嫌，經原審訊問後，認其涉犯販賣第
二、三級毒品罪嫌重大，所犯為最輕本刑五年以上之重罪，且有
事實足認有逃亡之虞，非予羈押，顯難進行審判或執行，有羈押
之原因與必要，乃依刑事訴訟法第一百零一條第一項第一款及第
三款規定，於民國九十八年十月三十日執行羈押，至九十九年一
月二十九日第一次羈押期間屆滿前，認羈押原因依然存在，仍有
繼續羈押之必要，裁定自九十九年一月三十日起，延長羈押二月
在案。
二、抗告人原聲請意旨略以：抗告人係單親家庭，從小由母親扶
養長大，為感念母親為生活家計勞累成疾，而心生賺錢養家之念
頭，導致誤交損友而犯下本件販賣毒品之重罪。惟抗告人已坦承
犯行，無串證之虞；參以大法官會議釋字第六六五號解釋意旨，
羈押之要件仍須審酌必要性及比例原則，抗告人既無逃亡或可能
逃亡之事證，且有固定之居所、工作及家庭，並有面對將來執行
之準備，已無非予羈押顯難進行審判、執行之情形，而無羈押之
必要，得以具保或限制住居等方式代替羈押之處分，爰聲請具保
停止羈押等語。
三、原裁定以：(一)抗告人於原審審理中已坦承販賣第二、三級毒
品，並經證人即向抗告人購買毒品之黃瑞光、易言瑾、吳儀美、
林扶昱、吳予靜等人分別於偵查及第一審證述綦詳，復有相關通
訊監察譯文可佐，並經原審於九十九年一月六日以九十八年上訴
字第一五二三號判處應執行有期徒刑九年（尚未確定）等情，有
判決書在卷可憑，且抗告人遭查獲持有第二、三級毒品數量非少
（詳上開判決書附表三所載），抗告人被訴販賣第二、三級毒品
罪，嫌疑自屬重大，應可認定。(二)依司法院釋字第六六五號解釋
意旨，雖將刑事訴訟法第一百零一條第一項第三款關於以犯重罪
作為羈押原因之規定，限縮在併存有逃亡或滅證之虞等羈押原因
時，始得施予羈押，但亦同時肯認此等羈押原因之成立要件，毋
庸達於同條項第一款、第二款所定須有「客觀事實」足認為有逃
亡或滅證之虞之程度，而以具有「相當理由」為已足。抗告人所
犯販賣第二、三級毒品罪，為最輕本刑為五年以上有期徒刑之重
罪，符合上揭第三款規定之羈押理由，且抗告人既涉犯重罪，並
經原審判處上開徒刑在案，以重罪常伴有逃亡之高度可能，係脫
免刑責、不甘受罰之基本人性，依其合理判斷，可認為抗告人具
有逃亡之相當或然率存在，即已該當「相當理由」之認定標準，
因認有事實足認有逃亡之虞。從而認抗告人羈押原因尚未消滅，
仍有羈押之必要，所請具保停止羈押，難以准許，而裁定駁回。
經核並無違誤。
四、抗告意旨猶執前詞，就屬原審裁量職權之行使，徒憑己見，
再事爭辯，其抗告為無理由，應予駁回。
據上論結，應依刑事訴訟法第四百十二條，裁定如主文。
中    華    民    國  九十九  年    三    月   十一   日
                      最高法院刑事第八庭
                          審判長法官  洪  文  章  
                                法官  王  居  財  
                                法官  郭  毓  洲  
                                法官  黃  梅  月  
                                法官  邱  同  印  
本件正本證明與原本無異
                                      書  記  官  
中    華    民    國  九十九  年    三    月   十八   日
                                                      K

司法院資訊處製作；財團法人民間司法改革基金會備份。
